【裁判字號】    98,交聲,4060
【裁判日期】    990719
【裁判案由】    交管條例聲異
【裁判全文】
臺灣板橋地方法院交通事件裁定        98年度交聲字第4060號
原處分機關  交通部公路總局臺北區監理所
異  議  人  甲○○
即受處分人
上列異議人即受處分人因違反道路交通管理處罰條例案件，對於
交通部公路總局臺北區監理所民國98年11月6 日所為之處分（北
監自裁字第裁40-ZFC075561號）聲明異議，本院裁定如下：
    主  文
異議駁回。
    理  由
一、原處分機關處分意旨略以：異議人即受處分人甲○○於民國
    98年10月3 日7 時39分許，駕駛車牌號碼9926－QX號自用小
    客車，行經國道3 號南下97.5公里處，因有「汽車行駛於高
    速公路未保持行車安全距離」之違規行為，經內政部警政署
    國道公路警察局第六警察隊警員填製內政部警政署國道公路
    警察局公警局交字第ZFC075561 號舉發違反道路交通管理事
    件通知單（下稱舉發通知單）逕行舉發。嗣經原處分機關認
    定有上開交通違規情事，依道路交通管理處罰條例第33條第
    1 項第2 款規定，裁處異議人罰鍰新臺幣（下同）3000元，
    並依同條例第63條第1 項第1 款（原處分漏載「第1 款」）
    規定，記違規點數1 點等語。
二、聲明異議意旨略以：異議人於上揭時、地未保持50公尺之行
    車安全距離，係因該處雖未塞車，但車流量亦不小，前車緩
    慢，且右方有來車，故無法超車，再加上前車因避免違規被
    取締而減速，造成異議人之車輛與前車在正常速度行駛下兩
    車距離不足。而警員提出之照片，亦無法證明非前車煞車而
    造成兩車距離不足，僅以照片結果即認伊未保持安全車距，
    實有失偏頗，請查明錄影畫面以確認前車有無煞車。爰為此
    聲明異議，請求撤銷原處分云云。
三、按汽車行駛高速公路，前後兩車間之行車安全距離，在正常
    天候狀況下，依下列規定：一、小型車：車輛速率之每小時
    公里數值除以2 ，單位為公尺。高速公路及快速公路交通管
    制規則第6 條第1 項第1 款訂有明文。次按，汽車行駛於高
    速公路，不遵使用限制、禁止、行車管制及管理事項之管制
    規則而未保持安全距離者，處汽車駕駛人3000元以上6000元
    以下罰鍰，並記違規點數1 點。道路交通管理處罰條例第33
    條第1 項第2 款、第63條第1 項第1 款亦分別定有明文。復
    依異議人行為時之違反道路交通管理事件統一裁罰基準表之
    記載，違反道路交通管理處罰條例第33條第1 項第2 款規定
    ，於期限內繳納或到案聽候裁決者，應處罰鍰3000元，並記
    違規點數1 點。
四、經查：
(一)、異議人於98年10月3 日7 時39分許，駕駛車牌號碼9926－QX
    號自用小客車，行經國道3 號高速公路南下97.5公里處，經
    警測得時速為100 公里，且未與前車保持50公尺以上之法定
    行車安全距離，因而拍照採證，並填製上開舉發通知單，針
    對異議人逕行舉發之事實，為異議人所不爭執，亦據證人即
    現場執行舉發之警員乙○○於本院訊問時結證明確，並有上
    開舉發通知單、雷射測速儀檢定合格證書各1 紙、採證照片
    1 張、錄影光碟擷取照片13張在卷可稽。復按車道線，用以
    劃分各線車道，指示車輛駕駛人循車道行駛。本標線為白虛
    線，線段長4 公尺，間距6 公尺，線寬10公分。道路交通標
    誌標線號誌設置規則第182 條第1 項、第2 項分別訂有明文
    。再觀諸上開採證照片可知，異議人於上揭時、地所駕駛之
    上開車輛，車速為時速100 公里，與前方車輛之距離，至多
    僅有1 段白色車道線（即4 公尺）加上1 段車道線間距（即
    6 公尺）之長度，顯然少於50公尺之法定安全距離。證人亦
    於本院訊問時結證稱：攝影鏡頭擷取範圍最多只能照到25公
    尺，故2 臺車在同1 張照片被照到的話，就表示車距一定小
    於25公尺等語（見本院98年12月3 日訊問筆錄第3 頁）。從
    而，異議人於前揭時、地，確有「未保持行車安全距離」之
    違規行為無疑。
(二)、異議人雖以前揭情詞置辯，惟證人業於本院訊問時結證稱：
    「（問：當時異議人車輛前方的車輛有沒有煞車？）沒有，
    我錄影的期間從7 點38分46秒一直到51秒，異議人前方的車
    輛都沒有煞車，我們會檢查錄影，如果前車有煞車的話，我
    們就不會取締，本件異議人的車輛從頭到尾都是貼著前車的
    屁股跑的，照片中中線及外線的車輛都有保持安全距離，異
    議人說前車有煞車，但是當時前車的前方沒有什麼狀況，應
    該不會煞車。」、「（問：本件有沒有你剛剛所說的其他車
    輛變換車道、插入或是其他異常狀況？）沒有，在我照相過
    程中，異議人的車輛就是一直跟著前車往前行駛。」、「（
    問：當時高速公路的天候及車況如何？）當時我們取締的本
    件的時段車流量不是很大，也沒有回堵任何的狀況，天候是
    晴朗的。」等語（見本院98年12月3 日訊問筆錄第3 、4 頁
    ）。審諸證人上開證述內容連續且完整，就本件違規情節已
    證述綦詳，並無不合常理或矛盾之處，復於本院訊問時具結
    以擔保其證言之憑信性，參以證人與異議人並無恩怨，針對
    執行勤務過程中偶然發生之交通違規情事，衡情當無甘冒涉
    犯偽證罪之風險，蓄意虛構違規事實，設詞誣攀異議人之理
    ，堪認證人之證述情節足以採信。復經本院勘驗證人所提供
    之錄影光碟，亦認「本件錄影光碟所附影音檔案之時間自98
    年10月3 日7 時38分46秒開始，異議人所駕駛之車輛於同日
    7 時38分47秒入鏡，入鏡時，異議人之車輛與其前車車距僅
    有約10公尺（約有1 段車道線即4 公尺加上1 段車道線間距
    即6 公尺之長度）之車距，且車距逐漸縮短，如卷附錄影光
    碟擷取照片所示。異議人之車輛與其前車在錄影過程中，均
    無亮起煞車燈，前車之前方亦有約70公尺之空間，並無壅塞
    之情形。同日7 時38分53秒錄影結束」，此有本院99年1 月
    5 日勘驗筆錄1 份附卷可參，亦與證人上開證述互核相符。
    足徵異議人辯稱：伊係因前車煞車才未保持安全距離云云，
    顯屬無據，要難採信。
五、綜上所述，異議人確於上揭時、地，有「汽車行駛高速公路
    未保持安全距離」之違規行為，經原處分機關依據道路交通
    管理處罰條例第33條第1 項第2 款、第63條第1 項第1 款規
    定，裁處異議人罰鍰3000元，並記違規點數1 點，經核尚無
    不合，應予維持。異議人以前揭情詞聲明異議，均不足以作
    為撤銷原處分之理由，其異議為無理由，應予駁回。
六、據上論斷，應依道路交通管理處罰條例第87條第2 項，道路
    交通案件處理辦法第19條，裁定如主文。
中    華    民    國    99    年    7     月    19    日
                  交通法庭    法  官    賴彥魁
以上正本證明與原本無異。
如不服本裁定，應於裁定送達後5 日內敘明抗告理由，向本院提
出抗告狀。
                              書記官    楊文祥
中    華    民    國    99    年    7     月    19    日

司法院資訊處製作；財團法人民間司法改革基金會備份。
